Inventaris van de archieven van het College van Rijksbemiddelaars, van de Gemachtigde voor de Arbeid en van het Loonbureau, (1924) 1940-1970
Nationaal Archief, Den Haag
- Archief van het College van Rijksbemiddelaars1945-1963, III
  - Stukken betreffende afzonderlijke onderwerpen, 2
    - Taak, 2.3
      - Door het College van Rijksbemiddelaars genummerde dossiers, 2.3.2
        - Goeree-Overflakkee; landbouw, L-1277
          - CAO's en bindende regelingen, 1946; 1101
        - Groningen, L-1284
          - Landbouw; bindende regelingen en CAO's, 1946-1950; 1102
          - CAO's, 1950-1956; 1103
          - Groninger veenkoloniën en Westerwolde; landbouw CAO's en wijzigingen, 1956-1961; Groningen m.u.v. Veenkoloniën en Westerwolde; landbouw CAO's en aanvullingen, 1104
          - Ingekomen rapporten en telegrammen van het Gewestelijk Arbeidsbureau Groningen inzake stakingen in het landbouwbedrijf in Groningen, 1946; 1105
          - Tuinbouw; bindende regeling en CAO's, 1946-1962; 1106
        - Bergum; boomkwekerij Friesland, L-1288
          - Brief van de Nederlandse Christelijke Landarbeidersloond, houdende aanbieding van een CAO 1945/1946 voor de boomkwekerij te Bergum, 1107
        - Alblasserwaard en Vijfheerenlanden, L-1321
          - Landbouw; bindende regeling en CAO's, 1946-1962; 1108
          - Tuinbouw; correspondentie betreffende concept-regelingen, 1954-1957, CAO's., 1961-1962; 1109
        - Alphen a/d Rijn, Koudekerke, Hazerswoude, Woubrugge, Zwammerdam etc. Bloemistbedrijf, L-1323
          - CAO's en bindende regeling, 1946-1947; 1110
        - Handelsondernemingen in land- en tuinbouwprodukten op Goeree en Overflakkee, L-1325
          - Regelingen van lonen en andere arbeidsvoorwaarden, 1951-1955,1959; CAO's, 1956-1961; 1111
        - Noord-Brabant; landbouw, L-1326
          - Correspondentie betreffende een ontwerp-regeling voor de landbouw in Noord-Brabant en Zeeland, 1945-1946; 1112
        - Friesland, L-1328
          - Landbouw; bindende regelingen en CAO's, 1945-1950; 1113
          - CAO's, aanvullingen en wijzigingen, 1950-1962; 1114
          - Tuinbouw; CAO 1945 voor het Tuinbouwbedrijf te Harlingen en omgeving, te Leeuwarden en omstreken en het Bloemist- en Hoveniersbedrijf te Leeuwarden, kopieën, goedgekeurd door de Tijdelijk Rijksbemiddelaar voor Friesland; bindende regelingen en CAO's, aanvullingen en wijzigingen, 1946-1962; 1115
        - Kennemerland; tuinbouw- en veehouderijbedrijf, L-1329
          - CAO en bindende regelingen, 1946; 1116
        - Zuid-Holland, L-1330
          - Zuid-Hollandse Eilanden, landbouw; CAO's en bindende regelingen, 1946-1962; 1117
          - Tuinbouw; CAO's en bindende regeling, 1946-1962; 1118
          - Midden Zuid-Holland, landbouw; bindende regelingen en CAO's, 1947-1961; 1119
        - Purmer, Beemster, Schermer en Waterland; tuinbouw, akkerbouw en veehouderijbedrijf, L-1331
          - CAO m.i.v. 1 december 1945, 1945-1946; bindende regeling, 1120
        - Bodegraven, Zegveld; landbouw, L-1332
          - CAO m.i.v. 1 december 1945, 1945-1946; 1121
        - Medemblik, tuinbouw- en veehouderijbedrijf, L-1333
          - Bindende regeling en CAO, 1946; 1122
        - Harmelen, tuinbouwbedrijf, L-1335
          - Bindende regeling en CAO, 1946; 1123
        - Drenthe, L-1336
          - Bindende regelingen en CAO's, alsmede dispensaties, 1945-1962; 1124-1126
            - Landbouw,1945-1954, 1124
            - Landbouw,1955-1962, 1125
            - Tuinbouw,1947-1962, 1126
        - Gelderland, L-1337
          - Bindende regelingen en CAO's, 1946-1962; 1127-1128
            - Landbouw, 1127
            - Tuinbouw, 1128
        - Naarden-Bussum, boomkwekerij, L-1338
          - Bindende regeling en CAO, 1946; 1129
        - Limburg, L-1339
          - Bindende regelingen en CAO's, 1946-1962; 1130-1131
            - Landbouw, 1130
            - Tuinbouw, 1131
        - Noord-Brabant, L-1340
          - Landbouw; CAO 1947/1948 en bindende regelingen, 1132
          - Tuinbouw; CAO's en bindende regelingen, 1947-1962; 1133
          - Land van Maas en Waal en Rijk van Nijmegen, landbouw CAO 1948/1949, 1134
          - Westelijk Noord-Brabant, landbouw; CAO's en bindende regelingen, 1946-1957; 1135
          - CAO 1958/1960 en loonregeling Biesbosch met aanvullingen, 1959-1960; CAO's, 1960-1962; 1136
          - Midden- en Oost Brabant, landbouw; bindende regelingen en CAO's, 1946-1957; 1137
          - CAO's en aanvullingen, 1957-1962; 1138
        - St. Michielsgestel; land- en tuinbouw, L-1340A
          - CAO's, 1946-1947; 1139
            Zie ook L-1340B: Gestichten in Noord-Brabant
        - Gestichten in Noord-Brabant en Limburg, L-1340B
          - L-1339A: land- en tuinbouw Limburg - Venray; correspondentie betreffende een CAO van de Zusters Ursulinen, Klooster 'Jerusalem' en de Nederlandsche R.K. Landarbeidersloond 'St. Deusdedit', voor 1948/1949, 1948; L-1340B: diverse CAO's, 1948-1962; 1140
        - Overijssel, L-1341
          - Landbouw; bindende regelingen en CAO's, 1946-1962; 1141-1142
            - 1946-1953, 1141
            - 1954-1962, 1142
          - Tuinbouw; CAO's en bindende regelingen, 1946-1962; 1143
        - Bergen op Zoom, tuinbouw, L-1342
          - CAO en bindende regeling, 1946; 1144
        - Boxtel, land- en tuinbouw, L-1343
          - CAO's, 1946-1947; 1145
        - Vught, pensionaat 'Regina Coeli', L-1343B
          - CAO 1947/1948, 1146
        - Rijnstreek Zuid-Holland, landbouw, L-1344
          - Correspondentie betreffende een loonregeling, 1946; bindende regelingen, 1947-1948; 1147
        - Noord-Holland, L-1345
          - Landbouw; CAO's en bindende regeling, 1946-1956; 1148
          - CAO's en aanvullingen, 1957-1962; 1149
          - Tuinbouw; CAO's en bindende regelingen, 1947-1962; 1150
        - Landbouw algemeen, L-I
          - Diverse regelingen, 1946-1963; 1151-1157
            - 1946-1947, 1151
            - 1948-1949, 1152
            - 1949-1951, 1153
            - 1951-1954, 1154
            - 1954-1956, 1155
            - 1957, 1156
            - 1959-1963, 1157
          - Correspondentie, 1945-1956; 1158-1161
            - 1945-1947, 1158
            - 1948-1950, 1159
            - 1951-1954, 1160
            - 1954-1956, 1161
          - Correspondentie betreffende voorstellen tot loonsverhoging voor het contract jaar 1956/1957 (tussentijdse wijziging), alsmede correspondentie betreffende het mantelcontract 1956/1957 en verzoeken om uitbreiding van de secundaire arbeidsvoorwaarden, 1955-1956; 1162
          - Correspondentie, 1959-1961; 1163
          - Correspondentie betreffende mogelijke invoering van werkclassificatie in de landbouw, 1952-1959; 1164
          - Correspondentie en commentaren etc. over het rapport van de werkgroep 'Loonsverhoging in de Landbouw' van de werkgroep Loonvergelijking (Landbouwschap), 1962-1963; 1165
          - Correspondentie betreffende verordeningen van het Landbouwschap inzake arbeids- en rusttijden in de landbouw, 1958-1961; 1166
          - Correspondentie betreffende een verzoek van de Stichting voor de Landbouw inzake de verlening van een toeslag voor de bezitters van het diploma landbouwmachinist, 1950-1951; 1167
        - Landbouwambacht (landbouwwerktuigen exploiterende ondernemingen), L-II
          - Diverse regelingen, 1955-1962; 1168
          - Mantelcontracten voor CAO's en wijzigingen, 1952-1960; 1169
          - CAO's en correspondentie betreffende bromfietsvergoeding en een bindende regeling, 1961-1962; 1170
          - Groningen; CAO's en aanvullingen, 1956-1962; 1171
          - Friesland; CAO's en aanvullingen, 1954-1962; 1172
          - Drenthe; CAO's en aanvullingen, 1956-1962; 1173
          - Overijssel; CAO's en aanvullingen, 1954-1962; 1174
          - Gelderland; CAO's en aanvullingen, 1954-1962; 1175
          - Noordoostpolder; CAO's en aanvullingen, 1954-1962; 1176
          - Utrecht en het rayon Alblasserwaard en Vijfheerenlanden, CAO's en aanvullingen, 1954-1962; 1177
          - Noord-Holland; CAO's en aanvullingen, 1954-1962; 1178
          - Zuid-Holland; CAO's en aanvullingen, 1954-1962; 1179
          - Zeeland; CAO's, wijziging en aanvullingen, 1954-1962; 1180
          - Noord-Brabant; CAO's en aanvullingen, 1954-1962; 1181
          - Limburg; CAO's en aanvullingen, 1956-1962; 1182
        - Rooien van aardappelen, L-III
          - Stukken betreffende arbeidsconflicten bij aardappelrooiers naar aanleiding van de loonregeling voor aardappelrooiers, 1945-1946; 1183
        - Griend- en Rietbedrijf, L-V
          - Diverse regelingen, 1946-1949; 1184
          - CAO's, 1951-1959; 1185
          - CAO's (mantelcontracten) en bindende regelingen, 1959-1962; 1186
          - Friesland; CAO's en aanvullingen, 1956-1963; 1187
          - Overijssel; CAO's en wijzigingen, 1950-1957; 1188
          - CAO's en bindende regelingen, 1958-1963; 1189
          - Land van Maas en Waal; interne nota aan de leden van het College betreffende 5% loonsverhoging in de Biesbosch, Land van Altena en de Zuid-Hollandse Eilanden, 12 maart 1954; CAO's, 1956-1959; 1190
          - Zuid-Hollandse Eilanden; correspondentie inzake onderhandelingen over een CAO,1953-1954; CAO's, 1956-1963; 1191
          - Biesbosch; CAO's en bindende regeling, 1960-1963; 1192
        - Dorsbedrijf, L-VI
          - Diverse regelingen, 1945-1946; 1193
          - Diverse regelingen, alsmede CAO Groningen 1949/1950 en aanvulling, dispensatie en verlenging, 1194
          - Bijzondere bepalingen 1947/1948 en 1948/1949, per provincie gerangschikt, (ook Noordoostpolder en Wieringermeer), 1947-1949; 1195
          - CAO's en aanvullingen, alsmede bindende regeling, 1951-1952; 1196
          - CAO's 1952/1953 (mantelcontract), alsmede beschikkingen per provincie en bindende regeling voor Groningen, 1197
          - Afzonderlijke beschikkingen per provincie ter goedkeuring van de CAO 1953/1954, met wijzigingen en aanvullingen, 1198
          - Afzonderlijke beschikkingen per provincie ter goedkeuring van de CAO 1954/1955, 1199
          - Afzonderlijke beschikkingen per provincie ter goedkeuring van de CAO 1955/1956, 1200
        - Hoogveenbedrijf, L-VII F
          - Diverse CAO's en wijzigingen, 1945-1950; 1201
          - CAO 1951/1952 voor het Veenbedrijf in Drenthe en Overijssel, alsmede bindende regeling, 1202
          - Diverse CAO's en bindende regelingen, 1952-1957; 1203
          - CAO 1957 en bindende regeling, met aanvulling en wijziging, 1957-1961; 1204-1206
            - 1957, 1204
            - 1958-1959, 1205
            - 1960-1961, 1206
          - Veenbedrijf CAO 1961/1962 en 1962/1963 en bindende regeling, 1207
        - Hoogveenbedrijf Fochteloërveen, L-VII G
          - CAO 1955/1956, 1208
        - Boomkwekersbedrijf, L-IX
          - Bindende regelingen en dispensatie, 1946-1949; 1209
          - Bindende regelingen, dispensaties en CAO's, 1950-1954; 1210
          - Bindende regelingen, (met uitzondering van Zeeland en Boskoop e.o.), 1955-1960; 1211
          - CAO's, 1960-1962; 1212
          - Zundert; spaarregeling voor boomkwekers, 1961; 1213
        - Cultuurtechnische werken, L-X
          - Bindende regeling en CAO, 1946-1947; 1214
          - Aanvullende bepalingen op de CAO voor de Wieringermeer en CAO 1948, 1215
          - CAO en wijzigingen, 1948-1954; 1216-1217
            - 1948-1953, 1216
            - 1953-1954, 1217
          - CAO's, alsmede regeling voor landbouwwerkzaamheden uitgevoerd onder toepassing van de B-regeling, 1956-1958; 1218
          - Nota's betreffende de voorgestelde CAO 1958/1959 en correspondentie over de loonverhoudingen WSW/cultuurtechnische werken, 1219
          - CAO's en dispensaties, 1958-1959; 1220
          - CAO's, 1960-1962; 1221
          - Schouwen-Duiveland; correspondentie, dispensaties en wijziging bijzondere loonregeling, 1954-1957; 1222
          - Watersnoodgebied; bijzondere loonregeling voor herstelwerkzaamheden in het watersnoodgebied en wijzigingen, 1953; 1223
          - Correspondentie betreffende de toepassing van gemeten tarieven bij cultuurtechnische werken, 1956-1958; 1224
            Zie ook: Commissie van Overleg inzake de toepassing van de gemeten tarieven bij cultuurtechnische werken
          - Landaanwinningswerken; advisering van de minister van Sociale Zaken door het College inzake de vraag, welke CAO op landaanwinningswerken in Groningen en Friesland moet worden toegepast, 1950-1951; tijdelijke bindende regeling, wijzigingen en dispensatie, 1954-1955; CAO's, 1956-1957; 1225
          - CAO's, 1959-1962; 1226
        - Bloemkwekerijen, L-XII
          - Landelijke regeling voor de bloemisterij en wijzigingen, 1948-1952; CAO's en bindende regelingen, 1953-1958; 1227
          - CAO's en bindende regelingen, 1959-1963; 1228
        - Hoveniersbedrijf, L-XII B
          - Landelijke bindende regelingen en wijzigingen, dispensatie en correspondentie, 1945-1953; CAO 1953/1954 en wijziging, 1229
          - CAO's en bindende regelingen, alsmede correspondentie betreffende de eventuele invoering van werkclassificatie, 1954-1959; 1230
          - CAO's en bindende regelingen, 1960-1967; 1231
        - Oogsttarieven, L-XIV C
          - Regelingen ter goedkeuring van oogst- en verplegingstarieven, 1945-1948; 1232
          - Landbouwwerkzaamheden verricht in dienst van het bureau Oogstvoorziening - B-regelinging; diverse loonregelingen van bureau Oogstvoorziening, 1946-1954; CAO's voor landbouwwerkzaamheden onder toepassing van de B-regeling, 1955-1957; 1233
        - Fruitplukken, L-XIV D
          - Correspondentie met de Vakgroep Groothandel in Groenten en Fruit inzake de wenselijkheid van een aparte loonregeling voor fruitplukkers, 1947-1948; 1234
        - Laagveenbedrijf, L-XV
          - Kop van Overijssel; bindende regelingen, 1946; 1235
          - Friesland; goedkeuring van een loonregeling door de Militaire Commissaris in de provincie Friesland, 1945; goedkeuring van een wijziging van de CAO 1945/1946 door dezelfde functionaris, alsmede correspondentie inzake een arbeidsconflict, 1945; CAO's veenmachinepersoneel, 1946-1948; bindende regelingen en wijzigingen, 1949-1955; CAO's, aanvullingen en wijzigingen, met bindende regelingen, 1956-1962; 1236
          - Vinkeveen en Waverveen; bepaling van tarieflonen Vinkeveen, 1946; CAO's, wijzigingen en aanvullingen, 1946-1962; 1237
        - Tuinbouwbedrijf, L-XVIII
          - Correspondentie van algemene aard, o.a. inzake de opstelling van het mantelcontract, 1945-1949; 1238
          - Bindende regelingen, wijzigingen en ontheffingen, alsmede correspondentie inzake het mantelcontract, 1950-1963; 1239-1243
            - 1950-1951, 1239
            - 1951-1953, 1240
            - 1954-1956, 1241
            - 1956-1958, 1242
            - 1958-1963 met correspondentie over eventuele invoering werkclassificatie, 1243
          - Stukken betreffende de advisering van de staatssecretaris van Sociale Zaken door het College inzake de verordening inzake arbeids- en rusttijden, 1960-1963; 1244
        - Grasdrogerijen, L-XX
          - Diverse CAO's en bindende regelingen, alsmede correspondentie, 1946-1952; 1245
          - CAO's en bindende regelingen, wijzigingen en aanvullingen, 1953-1963; 1246
        - Bloembollenbedrijf, L-XXII
          - CAO's en bindende regelingen, alsmede correspondentie, 1945-1962; 1247-1249
            - 1945-1950, 1247
            - 1950-1958, 1248
            - 1959-1962, 1249
          - Administratief personeel; correspondentie inzake ingestelde pogingen om te komen tot een regeling van lonen en andere arbeidsvoorwaarden voor het administratieve personeel in de bloembollenteelt, 1946-1949; 1250
        - Naleving van de landbouwregeling, L-XXXI
          - Nota van het College aan de minister van Sociale Zaken inzake controle op de naleving van de regelingen voor de landbouw, 1945; 1251
          - Brief aan de heer Bos te 's-Gravenhage, houdende toezending van de regeling van lonen en andere arbeidsvoorwaarden in de landbouw voor de provincie Zeeland en West-Noordbrabant voor 1945, 1252
        - Veilingen - niet-administratief personeel, L-XXXIX A
          - Bindende regelingen en wijzigingen, 1947-1954; 1253
        - Veilingen - administratief personeel, L-XXXIX B
          - Bindende regelingen en wijzigingen, 1948-1954; 1254
          - Personeel tuinbouwveilingen; CAO's, aanvullingen en aanwijzigingen, 1954-1962; 1255
        - Bosbouw, L-XLVI
          - Bindende regelingen en dispensaties, alsmede CAO's, 1947-1955; 1256
          - CAO's, verlengingen en wijzigingen, alsmede bindende regelingen, 1956-1960; 1257
          - CAO's, verlengingen en wijzigingen 1960-1963; alsmede 'De bosarbeiders in Nederland'; een onderzoek naar omvang en structuur van de beroepsgroep der bosarbeiders en naar de arbeidsverhoudingen in de bosbouw, 's-Gravenhage, 1962; 1258
          - Stukken betreffende de advisering van de minister van Sociale Zaken door het College inzake de arbeids- en rusttijdenverordening Bosbouw, 1958-1962; 1259
        - Vissers - trawlvisserij IJmuiden-Noord, 19-01A
          - Regeling van lonen en andere arbeidsvoorwaarden, 1945; CAO's en dispensaties, 1948-1951; 1260
          - CAO'S, aanvullingen en wijzigingen, 1953-1962, alsmede loonregeling voor de trawlvisserij IJmuiden, 1261
          - Correspondentie, 1945-1961; 1262
        - Visknechten (in dienst van de groothandel in zeevis) te IJmuiden, 19-02
          - CAO voor reserve-visknechten, 1949; alsmede correspondentie inzake een garantieregeling voor de z.g. A-lijsters, 1946-1949; 1263
          - Regeling van lonen en andere arbeidsvoorwaarden voor vaste visknechten en voor losse visknechten (A-lijsters), 1951, met wijziging artikel 7 van de regeling A-lijsters, 1953; CAO-A-lijsters, 1956 en wijziging, 1956; CAO's 1960/1961 voor losse, reserve- en vaste visknechten, 1951-1962; 1264
          - Algemeen verbindendverklaringen, 1961; 1265
          - Correspondentie, 1950-1962; 1266
        - Vislossers IJmuiden, 19-02A
          - CAO 1940 betreffende vis- en haringlossen; regeling van de lonen en de minimale sterkte der losploegen van arbeiders, werkzaam bij het lossen van loggers, die de trawlvisserij uitoefenen, 9 april 1946; losregeling voor trawlers haringvangst, 19 juni 1946; beschikking betreffende ontheffing van de loonronde 1951, 14 november 1950; bindende regeling, 1267
          - Regeling toeslag kistengeld, 11 mei 1951; aanvulling en wijziging van de vis losregeling 1957-1958, 1960; 1268
        - Haringvisserij en Trawlvisserij (schuur- en erfpersoneel en losploegen), 19-02B
          - Scheveningen, Vlaardingen, Maassluis, Katwijk/IJmuiden; bindende regelingen en CAO's, 1946-1950; 1269
          - Correspondentie, 1945-1950; 1270
          - Trawl-Ioggervisserij zuid; bindende regelingen en CAO's, 1952-1955; 1271
          - Correspondentie, 1951-1955; 1272
          - A haringdrijfnetvisserij zuid/B trawlvisserij zuid/C schuur-, erf- en technisch personeel; bindende regelingen en CAO's, 1956-1962; 1273
        - Oester- en Mosselbedrijf, 19-03A
          - Diverse CAO-boekjes, 1941-1942; bindende regelingen en wijzigingen, 1946-1962; 1274
        - Vereniging van schippers-eigenaren Katwijk aan Zee (Katwijkse kotters), 19-06A
          - CAO 1958; correspondentie betreffende eventueel samengaan in één CAO, 1960; 1275
        - Groothandel in textielgoederen (administratief, verkopend en magazijn- personeel), 20-01D
          - Regelingen van lonen en andere arbeidsvoorwaarden en wijzigingen, 1952-1960; 1276
          - Correspondentie, 1953-1962; 1277
        - Handel in granen, veevoedergraanbedrijven Texel en Zuid-Beveland, 20-07A
          - Loonregeling Zuid-Beveland,11 januari 1946; loonregeling Texel, 7 mei 1946; CAO Graanbedrijf Texel en wijziging, 1954-1955; indiening van de CAO 1956, 1278
        - Brandstoffenbedrijf, 20-08A
          - Diverse bindende regelingen en dispensaties, 1945-1953; 1279
          - CAO's en wijzigingen, alsmede dispensaties, 1954-1962; 1280
          - Algemeen verbindendverklaringen, 1954-1960; 1281
          - Correspondentie, 1945-1962; 1282
          - Coöperatief Brandstoffenbedrijf; CAO 1954 en wijzigingen, 1954-1960; 1283
        - Toeslag Brandstoffenhandel Amsterdam en Rotterdam, 20-10
          - Beschikking houdende toestemming tot betaling van een toeslag boven het CAO-loon voor Amsterdam, 31 december 1954; idem voor Rotterdam, 1955; 1284
        - Handel in scheepsbenodigdheden, 20-11
          - Correspondentie, 1948; 1285
        - Papiergroothandel, 20-14
          - CAO's en wijzigingen, 1949-1962; 1286
        - Grootwinkelbedrijven in textiel, 20-15B
          - CAO's en wijzigingen, alsmede dispensaties, 1951-1963; 1287
        - Slagersbedrijf, 20-16A
          - Bindende regelingen en wijzigingen, 1946-1951; CAO's en wijzigingen, 1949-1954; 1288
          - CAO's en wijzigingen, 1956-1962; 1289
          - Algemeen verbindendverklaringen, 1949-1962; 1290
          - Correspondentie, 1946-1962; 1291
        - Groothandel in groenten en fruit, 20-17
          - Onderhandelingen van partijen inzake arbeidsvoorwaarden, correspondentie, 1953; 1292
        - Wijnstekerij, 20-17A
          - Loonregelingen Tilburg, alsmede verzoek om een loonregeling Amsterdam, 1946; 1293
        - Detailhandel in textiel en meubelen, 20-18
          - Correspondentie, 1946-1954; regeling voor winkelpersoneel, 1957; regeling 1961, 1294
        - Detailhandel in ijzerwaren en gereedschappen, 20-19
          - Correspondentie betreffende arbeidsvoorwaarden, 1951-1957; 1295
        - Detailhandel in schoenen, 20-20
          - Correspondentie betreffende een verzoek om oplegging van een bindende regeling, 1958; 1296
        - Groothandel in levensmiddelen, 20-21A
          - Expeditie- en pakhuispersoneel; bindende regelingen en wijzigingen, 1946-1956; 1297
          - Kantoorpersoneel, magazijnpersoneel en handelsreizigers; bindende regelingen en wijzigingen, 1948-1957; 1298
          - Regelingen voor alle categorieën personeel, 1959-1960; CAO's, 1961-1962; 1299
          - Algemeen verbindendverklaringen, 1961-1962; 1300
          - Correspondentie, 1945-1962; 1301
        - Winkelpersoneel - overwerkvergoeding, 20-33
          - Diverse bindende regelingen voor overwerkvergoedingen, 1950-1962; 1302
        - Detailhandel, 20-35
          - Correspondentie betreffende een ontwerp-verordening secundaire arbeidsvoorwaarden, uitgevaardigd door het Hoofdbedrijfschap Detailhandel, 1962; 1303
        - Grossiersondernemingen in aardappelen, 20-42
          - Amsterdam, 's-Gravenhage, Den Helder, Leiden; bindende regelingen, CAO's en dispensaties, 1946-1955; 1304
          - Bindende regelingen en wijzigingen., 1956-1960; 1305
        - Detailhandel in aardappelen, groenten en fruit, 20-43
          - CAO 1962/1963, 1306
        - Groothandel in tabaksprodukten, 20-44
          - Correspondentie, 1954-1957; 1307
        - Boekhandel, 20-57
          - Correspondentie inzake pogingen om te komen tot regeling van arbeids-voorwaarden, 1952-1954; 1308
        - Kantoorboekhandel, 20-58
          - Correspondentie betreffende een concept-loonregeling en CAO, 1952-1954; 1309
          - CAO's en wijzigingen, 1954-1962; 1310
          - Correspondentie, 1947-1955; 1311
          - Administratief personeel en handelsreizigers; CAO 1960 en wijziging, 1960-1963; 1312
        - Verbruikscoöperaties, administratief personeel, 20-60
          - CAO's en wijzigingen, 1951-1960; 1313
        - Kunstmestbedrijven, 20-61
          - Bindende regelingen en wijzigingen, 1948-1960; 1314
        - Coöperatieve aan- en verkoopverenigingen voor de land- en tuinbouwleden van Cebeco administratief personeel, 20-62
          - CAO's en wijziging, 1956-1962; 1315
        - Bond van zuivelverkoopverenigingen, administratief personeel in dienst van de leden van de bond, 20-63